臺灣高雄地方法院刑事判決　　　　　　　96年度訴字第3507號
公　訴　人　臺灣高雄地方法院檢察署檢察官
被　　　告　丙○○
　　　　　　　　　　現於臺灣高雄看守所（
選任辯護人　戴慕蘭律師
上列被告因違反毒品危害防制條例等案件，經檢察官提起公訴（
96年度偵字第14446 號），本院判決如下：
    主  文
丙○○販賣第二級毒品，處有期徒刑玖年。又未經許可，持有可
發射子彈具有殺傷力之改造手槍，處有期徒刑肆年貳月，併科罰
金新臺幣拾萬元，罰金如易服勞役，以新臺幣壹仟元折算壹日。
扣案仿ＢＥＲＥＴＴＡ廠９２ＦＳ型半自動改造手槍壹支（槍枝
管制編號0000000000號，含彈匣壹個）、仿ＦＮ廠半
自動改造手槍壹支（槍枝管制編號0000000000號，含
彈匣壹個），均沒收之。應執行有期徒刑拾參年，併科罰金新臺
幣拾萬元，罰金如易服勞役，以新臺幣壹仟元折算壹日。扣案之
仿ＢＥＲＥＴＴＡ廠９２ＦＳ型半自動改造手槍壹支（槍枝管制
編號0000000000號，含彈匣壹個）、仿ＦＮ廠半自動
改造手槍壹支（槍枝管制編號0000000000號，含彈匣
壹個），均沒收之。
其他被訴販賣第二級毒品部份均無罪。
    事  實
一、丙○○明知甲基安非他命係毒品危害防制條例第2 條第2 項
    第2 款所明定之第二級毒品，不得非法販賣、持有，竟基於
    意圖營利而販賣甲基安非他命之犯意，於民國96年3 月11日
    晚上某時，以不詳價格，向某不詳之人販入重約5 錢之甲基
    安非他命後，即持有上開毒品伺機出售以圖利。嗣於同年月
    12日上午10時許，以所使用行動電話門號0000000000號與乙○○所使用行動電話門號0000000000號聯繫，並主動向乙○○兜售數量、價格不明之甲基安非他命，雙方並相約於當晚
    見面洽談。
二、丙○○明知具有殺傷力之改造手槍及改造子彈均係槍砲彈藥
    刀械管制條例所公告列管之物品，非經主管機關許可，不得
    持有，竟仍基於持有具有殺傷力改造手槍、子彈之犯意，於
    95年底某日，因姓名年籍不詳綽號「嘉和」之男子揚言對其
    不利，遂在嘉義縣朴子鎮某電子遊藝場，自姓名年籍不詳綽
    號「阿猴」之成年男子處，收受具有殺傷力之仿BERETTA 廠
    92FS型半自動改造手槍（槍枝管制編號：0000000000號）、
    仿FN廠半自動改造手槍（槍枝管制編號：0000000000號）各
    1 支、直徑7.5mm 金屬彈頭土造子彈1 顆、直徑7.9 ±0.5m
    m 金屬彈頭土造子彈2 顆、直徑8.9 ±0.5mm 金屬彈頭土造
    子彈5 顆等物藉以防身，而未經許可而持有之。嗣於96年5
    月15日下午2 時25分許，在高雄市○○區○○路421 巷11之
    1 號地下2 樓停車場為警查獲，並自丙○○上衣口袋內扣得
    具有殺傷力之直徑7.5mm 金屬彈頭土造子彈1 顆、具有殺傷
    力之直徑7.9 ±0.5mm 金屬彈頭土造子彈2 顆，另在其駕駛
    之車號2429-SW 號自小客車內扣得具有殺傷力之仿BERETTA
    廠92FS型半自動改造手槍1 支、具有殺傷力之直徑8.9 ±0.
    5mm 金屬彈頭土造子彈5 顆等物，經丙○○配合警方至台南
    縣後壁鄉平安村漁寮20號前「南營」土地公廟後方起出前開
    具有殺傷力之仿FN廠半自動改造手槍1 支扣案，始悉上情。
三、案經內政部警政署高雄港務警察局移送台灣高雄地方法院檢
    察署檢察官偵查起訴。
    理  由
壹、程序部分
一、內政部警政署高雄港務警察局自96年2 月21日起至96年4 月
    4 日止監聽被告所持用0000000000號之行動電話之作為，業
    經臺灣高雄地方法院檢察署檢察官分別於96年2 月14日核發
    96雄檢博河聲監字第769 號通訊監察書、96年3 月12日核發
    96雄檢博河聲監（續）字第1066號通訊監察書准予監聽（參
    警二卷第65、66頁），而上開監聽所得內容記錄之監聽譯文
    ，業經被告、辯護人、檢察官就各該監聽譯文所示對話內容
    之真正，均不爭執，是上開監聽譯文乃表彰依法律規定程序
    所取得之語音證物內容，具證據能力。
二、按被告以外之人（包括證人、鑑定人、告訴人、被害人及共
    同被告等）於審判外之陳述雖不符刑事訴訟法第159 條之1
    至之4 等4 條之規定，而經當事人於審判程序同意作為證據
    ，法院審酌該言詞陳述或書面陳述作成時之情況，認為適當
    者，亦得為證據；當事人、代理人或辯護人於法院調查證據
    時，知有刑事訴訟法第159 條第1 項不得為證據之情形，而
    未於言詞辯論終結前聲明異議者，視為有前項之同意，同法
    第159 條之5 定有明文。查卷附之內政部警政署高雄港務警
    察局扣押筆錄、扣押物品目錄表各2 份、其性質雖均屬傳聞
    證據，且當事人已知上述證據乃傳聞證據，而未於言詞辯論
    終結前聲明異議，本院審酌上開證據與本案犯罪事實具有關
    連性且無不當取得之情形，認為以之作為本案之證據均屬適
    當，揆諸前開規定，上開證人之證言及書證均應具有證據能
    力。
三、內政部警政署刑事警察局96年6 月15日刑鑑字第0960077618
    號槍彈鑑定書、96年11月22日刑鑑字第0960165379號鑑定函
    ，乃就扣案槍支、子彈是否具殺傷力之專業鑑定及說明，依
    刑事訴訟法第206 、208 規定為之，自有證據能力。
貳、實體部分
一、被告丙○○被訴販賣第二級毒品部分：
    訊據被告矢口否認有何販賣第二級毒品之犯行，辯稱：其係
    與人合資購買毒品或代他人購買毒品；96年3 月12日那次有
    無交付甲基安非他命予乙○○其已經忘記了云云。經查：
（一）被告所有之0000000000號行動電話於96年3 月12日上午10
      時05分30秒有與證人乙○○通話之事實，有行動電話通聯
      調閱查詢單、臺灣高雄地方法院檢察署檢察官分別於96年
      2 月14日核發96雄檢博河聲監字第769 號通訊監察書、96
      年3 月12日核發96雄檢博河聲監（續）字第1066號通訊監
      察書、監聽譯文在卷可稽（參警二卷第65、66頁，96偵字
      第14446 號卷第48頁）。又被告於警詢時自承與證人乙○○（即譯文中綽號三百仔之男子）有上開通聯及監聽譯文
      之通話內容，且被告復陳稱通話內容中「昨晚我有去接一
      批東西」係指其去接了一批甲基安非他命毒品，「看你怎
      麼樣，我這裡剩下5 錢」是其當天只拿了5 錢之甲基安非
      他命，「藥性強又耐烤」則指安非他命吃了不會想睡覺又
      可以吸食的比較久等語在卷（參96偵字第14446 號卷第11
      8 頁），是此部分之事實，應堪認定。
（二）被告固辯稱係乙○○委託其代為購買毒品云云。然觀諸被
      告上開監聽譯文所示通話內容（參96偵字第14446 號卷第
      48頁），被告向乙○○表示「跟你報告一個消息」、「昨
      晚我有去接一批東西」、「比給你的那一批東西要好上一
      半以上」、「我這裡剩下五錢」，顯見被告已事先購入5
      錢之甲基安非他命，並主動告知證人乙○○其已購入上開
      毒品之事實，而非乙○○委託被告購買毒品或邀約被告共
      同購買毒品，是被告辯稱係乙○○委託其代為購買毒品云
      云，即難採取。又依上開監聽譯文所示通話內容（參96偵
      字第14446 號卷第48頁），被告向乙○○表示「問你要不
      要，如果要晚上帶樣品讓你試，但是樣品的錢你要跟我買
      」、「現在如果有人試一定買的」、「因為這批的藥性..
      ... 藥性強又耐烤，而且你試看就知道了，晚上我下去看
      你要拿多少作樣品，你錢來，樣品你倒」、「所以你如果
      要，我幫你留起來」、「如果不要我就全推出去... 」，
      足認被告確有販入上開5 錢之甲基安非他命毒品後，即伺
      機出售樣品予乙○○或其他不特定人且收取對價，並於乙○○等人如試用結果滿意，即將上開販入之毒品販出之意
      圖甚明。再參以政府對毒品之買賣查緝甚嚴，處罰甚重，
      是販賣第二級毒品需冒重大之風險，茍無利可圖，何需如
      此大費周章，勞累心力，為他人作嫁，足見其販入上開毒
      品之時確有營利之意圖，甚為明確。然依上開內容，被告
      雖稱將於當日晚上交付「樣品」予乙○○試用，惟該交易
      約定是否業已完成，依卷內證據均無足夠證據以資認定，
      尚難僅憑監聽對話內容即遽認被告有賣出甲基安非他命予
      乙○○之事實，則併此敘明。
（三）綜上所述，本件事證明確，被告意圖營利而販入上開甲基
      安非他命之犯行，洵堪認定。
二、被告丙○○被訴持有具殺傷力改造手槍、子彈部分：
    上開持有具殺傷力改造手槍、子彈之犯罪事實，業據被告於
    本院審理時坦承不諱，並有內政部警政署高雄港務警察局扣
    押筆錄、扣押物品目錄表各2 份、現場查獲照片8 張等附卷
    可稽，而扣案之上開改造手槍2 支、子彈8 顆經送內政部警
    政署刑事警察局鑑驗結果：其中1 支（槍枝管制編號000000
    0000）認係改造手槍，由仿BERETTA 廠92FS型半自動手槍製
    造之槍枝，換裝土造金屬槍管而成；擊發功能正常，可供擊
    發適用子彈使用，研判具殺傷力；另1 支（槍枝管制編號00
    00000000）認係改造手槍，由仿FN廠半自動手槍製造之槍枝
    ，換裝土造金屬槍管而成；擊發功能正常，可供擊發適用子
    彈使用，研判具殺傷力；直徑7.5mm 金屬彈頭土造子彈1 顆
    ，經試射，可擊發，認具殺傷力；直徑7.9 ±0.5mm 金屬彈
    頭土造子彈2 顆，經試射，均可擊發，認具殺傷力；直徑8.
    9 ±0.5mm 金屬彈頭土造子彈5 顆，經試射，可擊發，認具
    殺傷力，有內政部警政署刑事警察局96年6 月15日刑鑑字第
    0960077618號槍彈鑑定書、96年11月22日刑鑑字第09601653
    79號鑑定函在卷可按，是依上開鑑定報告結果，應認上開2
    支槍枝、8 顆子彈均具有殺傷力。從而，被告前開自白核與
    事實相符，應屬可採，是此部份之事實，堪可認定。
三、論罪、科刑
（一）按販賣毒品罪，不以販入之後，復行賣出為必要，只須意
      圖營利而販入或賣出，有一於此，犯罪即應成立（最高法
      院92年度台上字第7046號、第2641號、90年度台上字第77
      82號、第7046號判決意旨參照）。又甲基安非他命屬毒品
      危害防制條例第2 條第2 項第2 款所定之第二級毒品，被
      告意圖營利而販入甲基安非他命，雖未及賣出，仍應依販
      賣第二級毒品既遂罪論處。故核被告所為，係犯毒品危害
      防制條例第4 條第2 項之販賣第二級毒品罪。公訴意旨認
      被告所涉毒品危害防制條例第4 條第2 項罪嫌之毒品業已
      賣出予乙○○云云，然此部分並無證據足資證明，業如上
      述，故檢察官此部分之起訴，容有未恰。【按意圖營利而
      販入毒品後，第一次販賣與他人之行為，此乃接續原先販
      入之犯意而為，不論其出賣之行為屬既遂或未遂，應認基
      於單一犯意之接續行為（最高法院92年度台上字第2641號
      判決意旨參照），故此部分本院不另重覆評價，併此敘明
      。】
（二）又按未經許可持有槍彈為繼續犯，於其終止持有之前，犯
      罪行為仍在繼續實施之中。本件被告自95年底某日，自綽
      號「阿猴」之成年男子收受上開改造手槍2 支、子彈8 顆
      ，至96年5 月15日止為警查獲等情，已如上述，故核被告
      持有改造手槍及子彈之行為，係犯槍砲彈藥刀械管制條例
      第8 條第4 項之未經許可持有可發射子彈具殺傷力之手槍
      罪及同法第12條第4 項未經許可持有子彈罪。本件被告前
      揭持有具有殺傷力之2 把改造手槍及土造子彈8 顆之行為
      ，因該2 把改造手槍均屬同條例第8 條第4 項規定所處罰
      之可發射子彈具殺傷力之手槍，另8 顆土造子彈均屬同條
      例第12條第4 項規定所處罰之子彈，所侵害者均係單一社
      會法益，僅犯單一之未經許可持有可發射子彈具殺傷力之
      手槍罪、及未經許可持有子彈罪。又被告同時持有改造手
      槍及子彈之行為，係以一行為觸犯二罪名，為想像競合犯
      ，應依刑法第55條前段之規定，從一重論以同條例第8 條
      第4 項未經許可持有可發射子彈具有殺傷力之槍枝罪。
（三）另被告所犯上開販賣第二級毒品罪及未經許可持有可發射
      子彈具殺傷力之手槍罪間，犯意各別，行為互異，應分論
      併罰之。
（四）爰審酌被告明知毒品對人體之危害性，仍為圖一己私利而
      販賣第二級毒品甲基安非他命，並擁槍自重，故其行為已
      足以助長吸食毒品之氾濫，並戕害他人身心，危害社會治
      安及善良風氣，且其犯後就販賣第二級毒品罪部分猶矢口
      否認犯行，態度不佳，此部份量刑自不宜從輕；惟念及其
      已坦承持有槍彈，且販入之毒品數量不多、危害尚輕等其
      他一切情狀，分別量處如主文所示之刑，並定其應執行刑
      。
（五）沒收：
    1.扣案之甲基安非他命2 包（驗前合計毛重共2.0 公克，驗
      後合計淨重共1.375 公克），係被告於96年5 月15日所查
      扣之物，惟本件認定被告販賣第二級毒品之時點係96年3
      月12日，是尚難認此查扣之第二級毒品2 包與本件販賣第
      二級毒品之犯罪事實有關，爰不另予宣告沒收。另扣案之
      電子磅秤1 台、玻璃球管1 支、夾鏈袋1 包等物，其中電
      子磅秤1 台，依上開監聽譯文並無法得知被告有否使用該
      電子磅秤以作為其販賣第二級毒品之工具；另玻璃球管1
      支、夾鏈袋1 包，依卷內資料亦無法證明與本件被告販賣
      第二級毒品之犯罪事實有關，是此部份亦不予宣告沒收。
      又按毒品危害防制條例第19條第1 項關於沒收之規定，固
      採義務沒收主義，凡犯同條例第4 條至第9 條、第12條、
      第13條或第14條第1 項、第2 項之罪者，其供犯罪所用之
      物或因犯罪所得之財物，均需諭知沒收。但該法條並未規
      定「不問屬於犯人與否」，均沒收之，自仍以屬於被告所
      有者為限，始應予以沒收。查被告雖以門號0000000000號
      行動電話進行毒品交易之聯繫工具，然門號0000000000號
      行動電話之申辦人並非被告，有查詢資料在卷足憑，是並
      無證據證明上開電話係被告所有之物，爰不宣告沒收，併
      此敘明。
    2.扣案之具有殺傷力之仿BERETTA 廠92FS型半自動手槍製造
      之槍枝、換裝土造金屬槍管而成之改造手槍1 支（含彈匣
      1 個，槍枝管制編號：0000000000號）、仿FN廠半自動手
      槍製造之槍枝、換裝土造金屬槍管而成之改造手槍1 支（
      含彈匣1 個，槍枝管制編號：0000000000號），均係屬違
      禁物，已如前述，均應依刑法第38條第1 項第1 款規定沒
      收。至於業經試射具殺傷力之直徑7.5MM 金屬彈頭土造子
      彈1 顆、直徑7.9 ±0.5mm 金屬彈頭土造子彈2 顆、直徑
      8.9 ±0.5mm 金屬彈頭土造子彈5 顆，均已試射而滅失，
      而另8 顆未具殺傷力之土造子彈，因其結構並不完整，並
      非違禁物，自均不予宣告沒收，附此敘明。
三、被告丙○○被訴無罪部分：
（一）公訴意旨略以：被告丙○○明知甲基安非他命係毒品危害
      防制條例第2 條第2 項第2 款所明定之第二級毒品，不得
      非法販賣，竟基於販賣甲基安非他命之犯意，為下列販入
      及賣出行為：
    1.於95年底某日，在高雄市○○區○○路附近某汽車旅館內
      ，被告以新台幣（下同）6,000 元之代價，販賣重約1 錢
      之甲基安非他命與證人甲○○施用。復於96年4 月4 日晚
      上9 時26分許，甲○○以行動電話門號0000000000號撥打
      至丙○○所使用行動電話門號0000000000號，向其表示欲
      購買重約半錢之甲基安非他命供己施用，並由甲○○友人
      即姓名年籍不詳、綽號「姚仔」之成年男子於同日晚上10
      時許，駕車至台南市○○○○道附近某處，向丙○○拿取
      數量不詳之甲基安非他命後，返回住處與甲○○共同施用
      。
    2.於96年1 、2 月間某日，在不詳地點，被告以1,000 元之
      代價，販賣數量若干之甲基安非他命與證人乙○○施用。
      復於96年2 月24日下午4 時29分許、同年3 月10日晚上10
      時15分許、同月14日下午4 時41分許等時點，被告以行動
      電話門號0000000000號撥打至乙○○所使用行動電話門號
      0000000000號或住處電話號碼 (00)0000000號，向乙○○
      詢問其所欲購買甲基安非他命之數量及價位等事，並於當
      日在不詳地點，販賣並交付數量不詳之甲基安非他命予乙○○施用。
    3.因認被告上開販賣2 次甲基安非他命予甲○○、及販賣4
      次甲基安非他命予乙○○之行為均係犯毒品危害防制條例
      第4 條第2 項之販賣第二級毒品罪嫌云云。
（二）證據能力部分：
    1.證人甲○○警詢時之證述：
      按被告以外之人於審判中所在不明而無法傳喚或傳喚不到
      者，其於檢察事務官、司法警察官或司法警察調查中所為
      之陳述，經證明具有可信之特別情況，且為證明犯罪事實
      之存否所必要者，得為證據，刑事訴訟法第159 條之3 第
      3 款定有明文。本件證人甲○○經本院合法傳喚、拘提，
      並未於審理期日到庭，且亦無在監、押之情形，有送達回
      證、高雄縣政府警察局鳳山分局96年12月11日拘提回函、
      個人基本資料查詢結果、臺灣高等法院在監在押全國紀錄
      表各1 份附卷可稽；足見其所在已屬不明傳喚不到，已難
      令其到庭接受被告及辯護人之詰問，此屬詰問權客觀上不
      能行使之情形，而本案係警方透過通訊監察獲知證人甲○○向被告購買甲基安非他命，並通知證人甲○○前往警局
      製作筆錄，當無誣陷被告之虞。而查證人甲○○於警詢之
      證述，係就親身經歷予以描述，且就詢問內容，均能清楚
      詳細回答，亦就監聽譯文內容分別明確表達96年4 月4 日
      係撥打被告之0000000000號行動電話購買毒品，及數量、
      購買毒品種類，且不記得其或「姚仔」有無與被告交易毒
      品完成等情，當無任何不法取供而為陳述，茲審酌上開外
      部情狀，認其於警詢中所為之陳述，乃具有可信之特別情
      況，且為證明被告販賣毒品犯罪事實之存否所必要，符合
      刑事訴訟法第159 條之3 第3 款所示要件，具有證據能力
      ，得為本件認定犯罪事實之證據。
    2.證人甲○○於偵查中之證述：
      按被告以外之人於偵查中向檢察官所為陳述，除顯有不可
      信之情況者外，得為證據，刑事訴訴法第159 條之1 第2
      項定有明文。本件證人甲○○於檢察官偵查中所為之陳述
      ，業經具結，且本院審酌無顯不可信之情況，依上說明，
      其於偵查中之證言自具有證據能力。
    3.證人乙○○於警詢中之證述：
      按被告以外之人於檢察事務官、司法警察官或司法警察調
      查中所為之陳述，與審判中不符時，其先前之陳述具有較
      可信之特別情況，且為證明犯罪事實存否所必要者，得為
      證據，刑事訴訟法第159 條之2 定有明文。本件證人乙○○於警詢中證稱：其於96年1 、2 月間某日，在不詳地點
      向被告購買數量不詳價值約1,000 元之甲基安非他命毒品
      等語（參96偵字第14446 號卷第91、92頁）。惟其於本院
      審理時翻異前詞，改稱未曾向被告買過甲基安非他命毒品
      云云，是其於警詢中及本院審理時之供述已有前後陳述不
      符之情形。本院審酌證人乙○○於本院審理時證稱：未曾
      打電話給被告云云（參本院卷第86頁），惟依96年3 月14
      日16時41分13秒之監聽譯文（參96偵字第14446 號卷第49
      頁反面），證人乙○○確有以其住家電話號碼00-0000000
      號撥打被告所有0000000000號行動電話，是其於審理中之
      證述即有瑕疵，且證人乙○○於警詢中之陳述，係在記憶
      猶新情況下作成，與事實較接近，且尚無時間慮及其陳述
      對被告之影響，其陳述較趨近於真實，加以其於警詢為上
      開證述時精神尚佳之事實，業據證人乙○○於審理時證述
      在卷（參本院卷第84頁），揆諸上開說明，其於警詢中所
      為之陳述，客觀上應具有較可信之特別情況，且亦為證明
      犯罪事實存否所必要，依上揭規定，其等於警詢中之證言
      自有證據能力。
（二）按不能證明被告犯罪者，應諭知無罪之判決，刑事訴訟法
      第154 條第2 項、第301 條第1 項分別定有明文。又「事
      實之認定，應憑證據，如未能發現相當證據，或證據不足
      以證明，自不能以推測或擬制之方法，為裁判基礎」，而
      「認定犯罪事實所憑之證據，雖不以直接證據為限，間接
      證據亦包括在內，然無論直接或間接證據，其為訴訟上之
      證明，須於通常一般之人均不致有所懷疑，而得確信其為
      真實之程度者，始得據之為有罪之認定，倘其證明尚未達
      到此一程度，而有合理之懷疑存在時，即無從為有罪之認
      定」，最高法院40年臺上字第86號、76年臺上字第4986號
      分別著有判例意旨可資參照。又施用毒品者所稱其向某人
      買受毒品之指證，不得作為有罪判決之唯一證據，仍須調
      查其他必要之證據，資以補強其指證之真實性，始為適法
      。又關於毒品施用者其所稱向某人購買毒品之供述，必須
      補強證據佐證，係指毒品購買者之供述縱使並無瑕疵，仍
      須補強證據佐證而言，以擔保其供述之真實性。該所謂補
      強證據，必須與該施用毒品者關於相關毒品交易之供述，
      具有相當程度之關連性，因該補強證據之佐證，足使一般
      人對於施用毒品之供述無合理之懷疑存在，而得確信其為
      真實，始足當之。若毒品購買者之供述證據，本身已有重
      大瑕疵，依嚴格證明之法則，已無法憑為確有販賣毒品行
      為之認定時，因毒品施用者其所稱向某人購買毒品之供述
      前提事實已有合理之懷疑存在，論理上自無再論補強證據
      之必要，其理甚明（最高法院96年度台上字第351 號判決
      參照）。
（三）公訴意旨認被告涉有上開販賣第二級毒品之犯行，係以證
      人甲○○、乙○○於警詢、偵查中所為證述，及被告與證
      人甲○○於96年4 月4 日晚上9 時26分之通話監聽譯文、
      被告與證人乙○○於96年2 月24日下午4 時29分許、同年
      3 月10日晚上10時15分許、同年月14日下午4 時41分許之
      通話監聽譯文等為其論據。訊據被告堅詞否認有此部份販
      賣第二級毒品予證人甲○○、乙○○之犯行，辯稱：其與
      甲○○、乙○○係合資購買等語。經查：
    1.被告於95年底某日販賣第二級毒品予甲○○部分：
      證人甲○○於警詢時雖證稱：其於95年底某日，在高雄市
      三民區○○路附近某汽車旅館內，以6,000 元之代價向被
      告購買1 錢之甲基安非他命等語（參96偵14446 卷第68頁
      ）。然檢察官就被告有上揭公訴意旨所指犯行，除提出證
      人甲○○前開不利於被告之證述外，尚乏相關補強證據足
      資佐證該證人所述內容確屬無訛，且卷內亦查無與此部份
      相關之監聽譯文以作為上開證人證述之補強證據，揆諸上
      開判決意旨，自難僅憑證人甲○○之單一證述而遽認被告
      涉有此部分之犯行。
    2.被告於96年4 月4 日販賣第二級毒品予甲○○部分：
    (1)被告所使用之門號0000000000號行動電話於96年4 月4 日
      21時26分許，固曾與證人甲○○使用之0000000000號行動
      電話聯繫，然觀諸被告與證人甲○○之上開通話內容：（
      被告為A ，證人甲○○為B） ：
       A：要處理多少？
       B：半阿！半錢多少阿！
       A：我這裡沒那麼多東西了。
       B：不然你問我要多少。
       A：如果明天要，我就有阿。
       B：今天要的。
       A：今天要的我沒辦法。
       B：硬仔你剩下多少？
       A：硬仔已經沒有了。
       B：都沒有嗎？
       A：我還沒下去拿。
       A：硬仔我還沒去拿，硬仔已經都給別人了，我打給妳，
          妳也沒說硬仔，妳只說那個而已
      是依上開監聽內容顯示，證人甲○○欲向被告購買半錢之
      甲基安非他命，但被告表示身上已無甲基安非他命毒品可
      提供與甲○○。經核亦與證人甲○○於警詢時證述：該次
      好像沒有完成交易毒品等語相符（參96偵14446 卷第68頁
      反面）。故本次被告買賣毒品之交易既尚未合意，且依卷
      內跡證並無法認定被告與證人甲○○已進行販賣毒品之行
      為或確已達成買賣毒品之合意，而公訴人復未提出其他證
      據證明被告有此部份販賣第二級毒品予甲○○之犯行，殊
      難以上開未合意之毒品買賣之監聽譯文，即遽認被告確有
      販賣第二級毒品之犯行。
    (2)又上開通話之監聽譯文又有如下內容：
       A：今天要的我沒辦法。
       B：那先拿一點給我解癮。
       A：要解癮的，是要多少？
       B：隨便啦。
      另被告所使用之門號0000000000號行動電話又於同日22時
      34分許，與證人甲○○使用之0000000000號行動電話聯繫
      ，內容略以：
      （被告為A ，B 似為甲○○之友人「姚仔」）
       A：你來交流道這裡拿好嗎？
       A：仁德交流道。
       A：開快點吧！那你要留多少？先讓他要解癮嗎？
       B：嗯
       A：那我用好點的給她。
       B：那我要的那個2千喔。
       A：沒有啦！我沒有阿。
      是依上開監聽內容顯示，被告雖提供證人甲○○解癮之物
      ，惟被告身上既無甲基安非他命，已如上述，是該解癮之
      物是否係屬毒品或係何種毒品，則有未明，且證人甲○○
      亦於警詢時亦證稱：不記得「姚仔」與被告是否有完成交
      易毒品等語（參96偵14446 卷第69頁），是本案既查無證
      據足認被告是否有販賣毒品予證人甲○○，且被告所交付
      甲○○友人「姚仔」之物，是否係屬毒品或係何種毒品，
      均屬未明，是以檢察官所提出之該等證據，不足為被告確
      有「販賣」毒品予甲○○之積極證明，自亦難對被告為販
      賣毒品有罪之認定。
    3.被告於96年1 、2 月間某日販賣第二級毒品予乙○○部分
      ：
      證人乙○○於警詢時固證稱：其於96年1 、2 月間某日，
      在不詳地點，以1,000 元之代價，向被告購買數量若干之
      甲基安非他命等語（參96偵14446 卷第91、92頁）。然檢
      察官就被告有上揭公訴意旨所指犯行，除提出證人乙○○
      前開不利於被告之證述外，尚乏相關補強證據足資佐證該
      證人所述內容確屬無訛，且卷內亦查無與此部份相關之監
      聽譯文作為上開證人證述之補強證據，揆諸上開判決意旨
      ，自難僅憑證人乙○○之單一證述而遽認被告涉有此部分
      之犯行。
    4.被告於96年2 月24日販賣第二級毒品予乙○○部分：
      依被告所使用之門號0000000000號行動電話與證人乙○○
      所使用之0000000000號行動電話之通話監聽譯文中，雖有
      「還你6 千」、「那在拿，是現金的」、「要拿現金的嗎
      」、「1 」等類似毒品交易之暗語，然該則通話內容就毒
      品交易之毒品種類、數量、價格、交易時間及地點等細節
      ，均不明確，仍難遽予認定被告與證人乙○○業已進行販
      賣毒品之行為或確已達成買賣毒品之合意。此外，公訴人
      並無提出其他證據證明被告有此部份販賣第二級毒品予乙○○之犯行，殊難以上開不明確之監聽譯文，遽認被告確
      有販賣安非他命予乙○○之犯行。
    5.被告於96年3 月10日販賣第二級毒品予乙○○部分：
      依被告所使用之門號0000000000號行動電話與證人乙○○
      所使用之0000000000號行動電話於96年3 月10日晚上10時
      15分38秒之通話監聽譯文中，雖有「你有要拿硬仔嗎」、
      「如果要拿的話可以錢先給我嗎？明天送去給你」、「我
      先過去拿錢，明早送去給你好嗎」等類似毒品交易之暗語
      ，然觀諸上開通話譯文，被告係先詢問證人乙○○是否要
      拿甲基安非他命，如果要拿的話先給錢，明早在送去給乙○○。此即與販賣毒品者係事先販入若干數量之毒品後，
      再伺機販出以賺取差價之常情不符，是上開監聽譯文仍難
      遽予認定被告與證人乙○○業已進行販賣毒品之行為或確
      已達成買賣毒品之合意。此外，公訴人並無提出其他證據
      證明被告有此部份販賣第二級毒品予乙○○之犯行，殊難
      以上開監聽譯文，遽認被告確有販賣安非他命予乙○○之
      犯行。
    6.被告於96年3 月14日販賣第二級毒品予乙○○部分：
      被告所使用之門號0000000000號行動電話與證人乙○○所
      使用之0000000000號行動電話雖於96年3 月14日下午4 時
      41分13秒有通話紀錄，然觀諸上開通話監聽譯文，其內容
      僅有「蔡頭拿過去了嗎」、「他說錢要拿去你那裡」、「
      跟他說趕緊拿過去、我說不定8 、9 點就下去了」，均未
      提及欲向被告購買之毒品數量、金額，且其對話內容似為
      「蔡頭」欲託乙○○轉交金錢予被告，本院自無從據以認
      定被告有何販賣第二級毒品甲基安非他命予乙○○之犯行
      。
    7.至被告雖於本院審理時自承：其與證人甲○○、乙○○係
      合資購買毒品甲基安非他命云云。惟按被告之自白，不得
      作為有罪判決之唯一證據，仍應調查其他必要之證據，以
      察其是否與事實相符。刑事訴訟法第156 條第2 項定有明
      文。查證人甲○○、乙○○於警詢時均未曾證述其等係與
      被告合資購買甲基安非他命，且本件復查無任何扣案毒品
      或其他證據以資佐證被告確於上開時、地有何轉讓第二級
      毒品予證人甲○○、乙○○之事實，揆諸前開條文，本院
      自不得僅以被告之自白，即遽認被告有何此部份之轉讓第
      二級毒品之犯行，附此敘明。
（四）綜上所述，檢察官所指之前揭事證，均無法使本院形成被
      告涉嫌販賣第二級毒品甲基安非他命予證人甲○○、乙○○之確信心證。此外，本院復查無其他積極證據，足資證
      明被告有何檢察官所指此部分之犯行，是被告此部分之犯
      罪即屬不能證明，另公訴意旨既認被告上開犯行均為另行
      起意，應予分論併罰，而無裁判上一罪關係，自均應由本
      院為無罪判決之諭知。
四、被告丙○○不另為無罪諭知部分：
    公訴意旨又稱：被告先後於不詳時間、96年2 月24日12時58
    分許、同月25日16時31分許、同年3 月25日20時57分許、同
    月29日14時56分許等時點，多次以行動電話門號0000000000
    號、0000000000號與姓名年籍不詳、綽號「嘉和」之成年男
    子所使用之行動電話門號0000000000號、0000000000號、00
    00000000號聯絡，陸續以不明代價向「嘉和」販入數量不明
    之甲基安非他命，並相約在高雄縣林園鄉某處交付後，即持
    有上開毒品伺機出售圖利等語。惟按販賣毒品罪，雖不以販
    入之後復行賣出為構成要件，祇須以營利為目的將毒品販入
    或賣出，有一於此，其犯罪即經完成。但於此情形，必須其
    意圖營利而販入或賣出毒品之事實，已經明確，始足當之（
    最高法院92年度臺上字第1288號判決意旨參照）。查檢察官
    所指被告上開販入數量不明之第二級毒品甲基安非他命等語
    。然本院審諸卷存各項證據，公訴人就被告意圖營利販入第
    二級毒品甲基安非他命之時間、地點、次數、手段、數量、
    金額及營利若干等細節，均未具體指明，又未確實提出證據
    及指出證明方法以供本院查證；此部份之指述，亦屬空泛而
    無憑據，自非可取。惟公訴人既稱：此部份僅係在說明被告
    販賣毒品之來源（參本院卷第78頁），是公訴人既認此部份
    不構成販賣第二級毒品之犯行，本院爰不另為無罪之諭知，
    併此敘明。
據上論斷，應依刑事訴訟法第299 條第1 項前段、第301 條第1
項，毒品危害防制條例第4 條第2 項，槍砲彈藥刀械管制條例第
8 條第4 項、第12條第4 項，刑法第11條前段、第55條、第51條
第5 款、第42條第3 項、第38條第1 項第1 款，判決如主文。
本案經檢察官丁○○到庭執行職務。
中　  華　  民　　國　　96　  年  　12    月　  27    日
                  刑事第十七庭  審判長法  官  洪能超
                                      法  官  陳思帆
                             　       法　官  王俊彥
以上正本證明與原本無異。
如不服本判決應於收受本判決後10日內向本院提出上訴書狀，並
應敘述具體理由，如未敘述上訴理由者，應於上訴期間屆滿後20
日內補提理由書狀於本院（均須按他造當事人之人數附繕本）「
切勿逕送上級法院」。
中　　華　　民　　國　　96　　年　　12　　月　　27　　日
　　　　　　　　　　　　　　　　　    書記官  鄭永媚
附錄本案論罪法條：
毒品危害防制條例第4條
製造、運輸、販賣第一級毒品者，處死刑或無期徒刑；處無期徒
刑者，得併科新臺幣1 千萬元以下罰金。
製造、運輸、販賣第二級毒品者，處無期徒刑或7 年以上有期徒
刑，得併科新臺幣7 百萬元以下罰金。
製造、運輸、販賣第三級毒品者，處5 年以上有期徒刑，得併科
新臺幣5 百萬元以下罰金。
製造、運輸、販賣第四級毒品者，處3 年以上10年以下有期徒刑
，得併科新臺幣3 百萬元以下罰金。
製造、運輸、販賣專供製造或施用毒品之器具者，處1 年以上7
年以下有期徒刑，得併科新臺幣1 百萬元以下罰金。
前五項之未遂犯罰之。
槍砲彈藥刀械管制條例第8條
未經許可，製造、販賣或運輸鋼筆槍、瓦斯槍、麻醉槍、獵槍、
空氣槍或第4 條第1 項第1 款所定其他可發射金屬或子彈具有殺
傷力之各式槍砲者，處無期徒刑或5 年以上有期徒刑，併科新臺
幣1 千萬元以下罰金。
未經許可，轉讓、出租或出借前項所列槍枝者，處5 年以上有期
徒刑，併科新臺幣1 千萬元以下罰金。
意圖供自己或他人犯罪之用，而犯前二項之罪者，處無期徒刑或
7年 以上有期徒刑，併科新臺幣1 千萬元以下罰金。
未經許可，持有、寄藏或意圖販賣而陳列第1 項所列槍枝者，處
3 年以上10年以下有期徒刑，併科新臺幣700 萬元以下罰金。
第1 項至第3 項之未遂犯罰之。
槍砲彈藥刀械管制條例第12條
未經許可，製造、販賣或運輸子彈者，處1 年以上7 年以下有期
徒刑，併科新台幣500 萬元以下罰金。
未經許可，轉讓、出租或出借子彈者，處6 月以上5 年以下有期
徒刑，併科新台幣300 萬元以下罰金。
意圖供自己或他人犯罪之用，而犯前二項之罪者，處3 年以上10
年以下有期徒刑，併科新台幣700 萬元以下罰金。
未經許可，持有、寄藏或意圖販賣而陳列子彈者，處5 年以下有
期徒刑，併科新台幣300 萬元以下罰金。
第1 項至第3 項之未遂犯罰之。
